【裁判字號】    92,交易,65
【裁判日期】    920509
【裁判案由】    公共危險
【裁判全文】
臺灣臺北地方法院刑事判決                          九十二年度交易字第六五號
    公  訴  人  臺灣臺北地方法院檢察署檢察官
    被      告  甲○○
右列被告因公共危險案件，經檢察官提起公訴（九十一年度偵字第二五八七０號），
本院判決如左：
    主  文
甲○○服用酒類，不能安全駕駛動力交通工具而駕駛，處有期徒刑陸月，如易科罰金
以佰元折算壹日。
    事  實
一、甲○○前：(1)因民國九十一年六月七日之醉態駕駛犯行，遭台灣台北地方法院檢
    察署檢察官以九十一年度偵字第一一二一七號公共危險案件於九十一年七月二十
    九日聲請簡易判決處刑（嗣經本院台北簡易庭以九十一年度北交簡字第二二七七
    號公共危險案件於九十二年二月二十七日判處罰金一萬七千元，因甲○○提起上
    訴而尚未確定）；(2)因九十一年七月七日之醉態駕駛犯行，遭台灣台北地方法院
    檢察署檢察官以九十一年度偵字第一九０六七號公共危險案件進行偵查（嗣台灣
    台北地方法院檢察署檢察官於九十一年十月二十八日聲請簡易判決處刑，經本院
    新店簡易庭以九十一年度店交簡字第七０五號公共危險案件判處罰金二萬元確定
    ）；(3)因九十一年八月十日之醉態駕駛犯行，遭台灣士林地方法院檢察署檢察官
    以九十一年度偵字第九三四二號公共危險案件進行偵查（嗣雖併案至本院台北簡
    易庭以九十一年度北交簡字第二二七七號公共危險案件，惟因本院台北簡易庭認
    甲○○九十一年八月十日之犯行與同年六月七日之犯行並無裁判上一罪之關係而
    退回此併辦案件）之際，猶不知悔改，再於九十一年十月五日二十二時許，在台
    北市北投區○○○路飲酒，已達不能安全駕駛動力交通工具之程度後，仍騎乘車
    號ＤＩＣ－六八九號機車行駛，而於同年十月六日凌晨一時二十九分許，行經台
    北市中山區○○○道時，為台北市政府警察局中山分局警備隊員警查獲，經測試
    其吐氣中所含酒精濃度高達每公升０點六毫克。
二、案經台北市政府警察局中山分局報請台灣台北地方法院檢察署檢察官偵查起訴。
    理  由
一、右開事實，業據被告甲○○坦承不諱，並有刑法第一百八十五條之三案件測試觀
    察紀錄表、酒精濃度測試單、台北市政府警察局舉發違反道路交通管理事件通知
    單等在卷可稽。按刑法第一百八十五條之三所規定服用酒類，不能安全駕駛動力
    交通工具而駕駛者，應負刑事責任，揆其立法目的本在藉抽象危險犯之犯罪構成
    要件，以嚇阻酒後駕車者對道路交通安全之危害。而所謂不能安全駕駛之認定，
    並無一定之數值可供界定，而係由法院以一般社會通念之客觀標準，足生公共危
    險時即足。經查，目前行政機關所取締酒後駕車之參考標準，係依法務部於八十
    八年五月十日邀集司法院刑事廳、交通部、行政院衛生署、內政部警政署及中央
    警察大學等機關開會，所為凡呼氣酒精濃度逾每公升含０．五五毫克時，即屬不
    能安全駕駛之決議，上開會議決議本身固僅屬檢警取締酒後駕車之參考，尚無拘
    束法院之效力，惟以上開會議決議所採之標準，係參考美國、德國及日本等國家
    所進行之酒精濃度與精神狀態之測試實驗，亦即，各項實驗均發現凡呼氣中酒精
    濃度達每公升０．五五毫克時，就人之生理方面，已產生視覺反應遲鈍、影像不
    能集中、同時不能看清前方路況及車旁照後鏡等狀況，及駕駛能力已受有影響、
    肇事率已為一般正常人之十倍之事實，則以呼氣中酒精濃度逾每公升０．五五毫
    克作為判定駕駛人能否安全駕駛之標準，係有科學上之證明，而得為本院判斷之
    依據；次查，行為人飲酒後如其呼氣酒精濃度達於每公升０．五毫克時，即有反
    應較慢、感覺減低並影響駕駛中度之中毒症狀，此有行政院國軍退除役官兵輔導
    委員會台北榮民總醫院八十八年八月五日（八八）北總內字第二六八六八號函一
    紙附本院卷可稽，且行為人飲酒後其呼氣中酒精濃度如已達於每公升０．五五毫
    克，其肇事率為一般未飲酒者之十倍，此亦有中央警察大學交通學系暨交通管理
    研究所教授蔡中志之研究報告一紙附本院卷可憑，故被告經警測試其呼氣酒精成
    份為０．六毫克，依照前述說明，當已達到服用酒類後不能安全駕駛動力交通工
    具之狀態；況被告遭警查獲時，有在車道上左右偏移、顯無法正常駕駛之情形，
    亦有刑法第一百八十五條之三案件測試觀察記錄表等在卷可考，則本件被告服用
    酒類，不能安全駕駛動力交通工具而駕駛之犯行，已足認定。
二、核被告所為，係犯刑法第一百八十五條之三醉態駕駛罪。爰審酌：(1)被告呼氣中
    酒精濃度已達每公升０．六毫克；(2)被告在台北市北投區○○○路飲酒後駕車，
    於中山區○○○道口遭警查獲，其間路途遙遠，且多危險路段，竟仍醉態駕駛，
    顯然毫不尊重自己及他人之生命、財產安全；及(3)被告於右開時、地為醉態駕駛
    之犯行時，其前另涉之三件醉態駕駛案件，尚分別猶在本院台北簡易庭以九十一
    年度北交簡字第二二七七號進行審理、台灣台北地方法院檢察署檢察官以九十一
    年度偵字第一九０六七號、台灣士林地方法院檢察署檢察官以九十一年度偵字第
    九三四二號進行偵查中，被告顯然並無悔意等情，量處被告有期徒刑六月，並諭
    知易科罰金折算標準。
據上論斷，應依刑事訴訟法第二百九十九條第一項前段，刑法第一百八十五條之三、
第四十一條第一項前段，罰金罰鍰提高標準條例第二條，判決如主文。
本案經檢察官楊朝森到庭執行職務
中      華      民      國    九十二    年      五      月      九      日
                                    臺灣臺北地方法院交通法庭
                                        法  官  林鴻達
右正本證明與原本無異。
如不服本判決，應於判決送達後十日內，向本院提出上訴狀（應抄附繕本）。
                                        書記官  石幸代
中      華      民      國    九十二    年      五      月      九      日
附錄本案論罪科刑法條全文：
中華民國刑法第一百八十五條之三
服用毒品、麻醉藥品、酒類或其他相類之物，不能安全駕駛動力交通工具
而駕駛者，處一年以下有期徒刑、拘役或三萬元以下罰金。


司法院資訊處製作；財團法人民間司法改革基金會備份。
